臺灣高等法院刑事判決　　　　　　　　94年度上訴字第1066號
上　訴　人　臺灣板橋地方法院檢察署檢察官
上　訴　人
即　被　告　丙○○
指定辯護人　本院公設辯護人乙○○
上列上訴人因被告強盜案件，不服臺灣板橋地方法院94年度訴字
第141號，中華民國94年3月16日第一審判決（起訴案號：臺灣板
橋地方法院檢察署94年度偵字第1393號），提起上訴及移送併辦
（臺灣板橋地方法院檢察署94年度偵字第4347號、第4893號），
本院判決如下：
    主  文
原判決撤銷。
丙○○連續意圖為自己不法之所有，攜帶兇器以強暴、脅迫，至
使不能抗拒，而取他人之物及使他人交付財物，處有期徒刑玖年
。扣案之水果尖刀壹支、伸縮警棍壹支、頭罩壹個、手套壹副、
口罩壹個均沒收。
    事  實
一、丙○○曾因傷害、懲治盜匪條例等案件，經法院判刑確定後
    定應執行刑期8年確定，刑期起算日為民國（下同）87年6月
    25 日，指揮書執畢日期為95年6月24日，於91年7月4日因縮
    短刑期假釋出監（未構成累犯），猶不知悔改，復意圖為自
    己不法之所有，並基於概括之犯意，先後於附表所示之時間
    、地點，頭戴其所有黑色毛線質料頭罩，口繫其所有口罩，
    手戴其所有黑色手套，並攜帶其所有客觀上足對人之生命、
    身體、安全構成威脅，具危險性而可供兇器使用之水果尖刀
    1支及伸縮警棍1支，對如附表所示之被害人己○○等人，分
    別以附表所示之方法，施以強暴或脅迫，均致使被害人等不
    能抗拒，喪失其意思自由，而取人之財物或使人交付財物（
    其中對附表編號 4戊○○傷害部份，未據其提出告訴）。嗣
    丙○○於附表編號 4所示之時間、地點強盜戊○○之財物，
    得手後欲逃離現場之際，適保全公司保全人員張恩瑞、尹新
    林、許哲瑋因發現其客戶戊○○有異常訊號而趕至現場，與
    接獲通報前來之警員合力將丙○○制伏，並扣得丙○○所有
    供犯罪所用之黑色頭罩1個、口罩1個、黑色手套 1副、水果
    尖刀1支及伸縮警棍1支，並循線查獲上情。
二、案經臺北縣政府警察局三重分局報請臺灣板橋地方法院檢察
    署檢察官偵查起訴暨移送併辦。
    理  由
一、上揭事實，業據上訴人即被告丙○○（簡稱被告）於原審及
    本院審理中供承不諱，核與被害人己○○、丁○、甲○○及
    戊○○分別於警詢及於原審審理時指訴明白，並與證人呂碧
    瑛、孫昇宜、蔡忠霖以及保全公司保全人員尹新林、許哲瑋
    於警詢時之證述相符（參臺灣板橋地方法院檢察署94年度偵
    字第4893號第29頁至第34頁、94年度偵字第1393號偵查卷第
    16頁至第19頁）。此外，復有臺北縣立醫院94年1月8日北縣
    醫診字第950265號驗傷診斷書，臺北縣政府警察局贓物認領
    保管單各1紙在卷可按（參上開偵查卷第15頁、第 25頁），
    並有扣案之伸縮警棍1支、頭罩1個、手套1個、口罩1個、布
    條1件、水果刀1支可資佐證，應認被告之自白與事實相符，
    其犯行堪以認定，應予依法論科。
二、查扣案之水果尖刀及攜帶之伸縮警棍，客觀上足以對人之生
    命、身體、安全構成威脅，可供兇器使用。被告攜帶該水果
    尖刀及伸縮警棍喝令被害人己○○、丁○、甲○○及戊○○
    交付財物，核其所為，係犯刑法第330條第1項之攜帶兇器強
    盜罪。被告如附表所示之四次行為，時間密接，所犯構成要
    件相同，顯係基於概括之犯意為之，為連續犯，應以一罪論
    ，並加重其刑。
三、原審認被告罪證明確，予以論罪科刑，固非無見，惟未及審
    酌附表編號1至3所示部分之犯行，尚有未洽。本件公訴人及
    被告上訴意旨，均請求併案審理如附表編號1至3所示之犯行
    ，為有理由，自應由本院將原判決予以撤銷改判。爰審酌被
    告曾因傷害、懲治盜匪條例等案件，經法院定應執行刑期 8
    年確定，現仍在假釋期間，卻不知警惕再度觸法，及其因貪
    圖私利，竟攜帶兇器強盜他人財物，使被害人無端受害，危
    害社會治安非輕，並參酌其犯罪方法、所生危害及犯罪後坦
    承犯行之態度等一切情狀，量處如主文第 2項所示之刑，以
    示懲儆。扣案之水果尖刀1支、伸縮警棍1支、頭罩 1個、手
    套1副、口罩1個，係被告所有供其犯罪所用之物，業經其供
    承在卷，爰依刑法第38條第1項第2款規定宣告沒收。至依卷
    內所示，警方另扣得被告所有之安全帽 1頂，並無積極證據
    證明與本件犯行有關，另被告犯罪所用之白色布條 1件，為
    被害人店內所有，非屬被告所有之物，均不諭知沒收，併此
    敘明。
據上論斷，應依刑事訴訟法第369條第1項前段、第364條、第299
條第1項前段，刑法第56條、第330條第1項、第38條第1項第 2款
，判決如主文。
本案經檢察官劉文水到庭執行職務。
中　　華　　民　　國　　94　　年　　5 　　月　　25　　日
　　　　　　　　　刑事第二十三庭審判長法　官  尤豐彥
　　　　　　　　　　　　　　　　　　  法　官  趙功恆
　　　　　　　　　　　　　　　　　　  法　官  鄧振球
以上正本證明與原本無異。
如不服本判決，應於收受送達後十日內向本院提出上訴書狀，其
未敘述上訴之理由者並得於提起上訴後十日內向本院補提理由書
（均須按他造當事人之人數附繕本）。
                                      書記官  洪秋帆
中　　華　　民　　國　　94　　年　　6 　　月　　1 　　日
附錄：本案論罪科刑法條全文
刑法第330條第1項
犯強盜罪而有第321條第1項各款情形之一者，處 7年以上有期徒
刑。
附表：（以下金額，皆以新臺幣為計算單位）
┌──┬───────┬──────────┬─────┬───────┐
│編號│犯罪時間、地點│ 犯   罪   事   實  │被  害  人│所  得  財  物│
├──┼───────┼──────────┼─────┼───────┤
│ 一 │93年12月22日上│進入店內後先向店主蔡│己○○    │現款 1,500元、│
│    │午10時13分許，│惠佯以表示購買棉被，│          │項鍊1條、手鍊1│
│    │在臺北縣三重市│並表示要借用廁所，自│          │條、行動電話 1│
│    │仁愛街「良緣嫁│廁所出來後立於己○○│          │支。          │
│    │妝行」內。    │後方，即以左手勒住蔡│          │              │
│    │              │敏惠之頸部，另以右手│          │              │
│    │              │取出預藏之水果刀抵住│          │              │
│    │              │己○○頸部，強押蔡敏│          │              │
│    │              │惠至廁所，再以圍巾反│          │              │
│    │              │綁己○○使其不能抗拒│          │              │
│    │              │，動手劫取己○○身上│          │              │
│    │              │項鍊、手鍊及行動電話│          │              │
│    │              │，並在櫃臺抽屜內強劫│          │              │
│    │              │現金，得手後逃逸。  │          │              │
├──┼───────┼──────────┼─────┼───────┤
│ 二 │93年12月27日晚│進入店內後先向店員楊│丁○      │現款 9,000元、│
│    │上9時 50分許，│準佯裝欲替其母親購買│          │支票1紙（票據 │
│    │在臺北縣蘆洲市│衣物，並以需等其嫂將│          │號碼 FA0000000│
│    │中山2路106號「│其母親接出院才能作決│          │、面額45,000元│
│    │佳品服飾精品店│定為由在店內等候，待│          │）。          │
│    │」內。        │店內無客人上門時，自│          │              │
│    │              │丁○後方抱住丁○，並│          │              │
│    │              │以預藏水果刀架於丁○│          │              │
│    │              │之頸部，強押其至更衣│          │              │
│    │              │室，再用店內皮尺反綁│          │              │
│    │              │丁○雙手後，並喝令楊│          │              │
│    │              │準不得張開雙眼而使其│          │              │
│    │              │不能抗拒，動手劫取店│          │              │
│    │              │內收銀台內之現款及支│          │              │
│    │              │票，得手後逃逸。    │          │              │       │
├──┼───────┼──────────┼─────┼───────┤
│ 三 │94年1月4日下午│進入店內後先向店員李│甲○○    │現款100,000元 │
│    │3時許，在 臺北│芬芳佯稱欲購買電腦，│          │、戒指2枚。   │
│    │縣三重市○○街│見無其他客人之際，即│          │              │
│    │69 5號 1樓「勝│持預藏之水果刀先割斷│          │              │
│    │煌電器行」內。│店內電話線，再用電話│          │              │
│    │              │線綑綁甲○○雙手致其│          │              │
│    │              │不能抗拒，動手劫取李│          │              │
│    │              │芬芳身上戒指及櫃臺抽│          │              │
│    │              │屜內現款。          │          │              │
├──┼───────┼──────────┼─────┼───────┤
│ 四 │94年1月8日晚上│進入店內後見僅有劉春│戊○○    │現款22,535元、│
│    │ 8時許，臺北縣│萍及其6歲幼子2人顧店│          │三星牌行動電話│
│    │三重市○○路 1│，先向戊○○佯稱有意│          │1支。         │
│    │段 150號「小樹│購買兒童汽車安全座椅│          │              │
│    │苗嬰兒用品屋」│而詢問座椅安裝方式，│          │              │
│    │內。          │並乘戊○○打電話與其│          │              │
│    │              │夫聯絡前來示範汽車座│          │              │
│    │              │椅安裝方式之際，乘隙│          │              │
│    │              │以左手勒住戊○○頸部│          │              │
│    │              │，另以右手出示預藏之│          │              │
│    │              │水果刀於戊○○，並大│          │              │
│    │              │聲喝令：「搶錢」等語│          │              │
│    │              │，脅迫戊○○將店內財│          │              │
│    │              │物交出，戊○○因店內│          │              │
│    │              │僅有伊及其幼子在場，│          │              │
│    │              │唯恐被告挾刀傷害其幼│          │              │
│    │              │子，致使不能抗拒，而│          │              │
│    │              │交付店內櫃臺上之千元│          │              │
│    │              │大鈔20張，丙○○並動│          │              │
│    │              │手劫取店內櫃臺內現金│          │              │
│    │              │，又因見戊○○所有皮│          │              │
│    │              │包在旁，丙○○又脅迫│          │              │
│    │              │並致使戊○○不能抗拒│          │              │
│    │              │而交出皮包內之現金20│          │              │
│    │              │00元及三星牌行動電話│          │              │
│    │              │1 支。得手唯恐戊○○│          │              │
│    │              │報警，以手持水果刀將│          │              │
│    │              │戊○○雙手反綁於背後│          │              │
│    │              │，喝令戊○○蹲在櫃臺│          │              │
│    │              │內，並以手持水果刀割│          │              │
│    │              │斷店內電話線，另以店│          │              │
│    │              │內白色布條將戊○○雙│          │              │
│    │              │手反綁於背後，以免劉│          │              │
│    │              │春萍向外求援。      │          │              │
└──┴───────┴──────────┴─────┴───────┘
